

MARVYN PAULIN

32 ans

Permis B et A2

COORDONNÉES



34 rue Charles Balezeaux, 77340 Pontault-Combault



06.63.08.15.31



marvynpaulin.dev@gmail.com



<u>LinkedIn</u>



Github



Portfolio

COMPÉTENCES

- Html
- CSS
- Javascript
- React
- Redux
- Node.js
- EJS
- MySql
- Git Hub

CENTRES D'INTÉRETS

- Sport (Football en club)
- Informatique
- Cinéma
- Astronomie
- Nouvelles technologies

Concepteur développeur d'application en alternance

PROFIL PROFESSIONNEL

Passionné par le développement Web et doté d'une grande capacité d'apprentissage, je souhaite rejoindre votre entreprise pour une alternance de 24 mois afin de développer mes compétences et acquérir de l'expérience.

Rythme: 3 semaines en entreprise / 1 semaine en formation

PARCOURS PROFESSIONNEL

Oct 2018 - Nov 2021

Technicien support - Help-Line

- Pour le compte de Veolia et de l'Agence Française de Développement (AFD)
- Configuration, installation, intégration et mise à jour de postes informatique
- Brassage réseau pour ToIP et réseau utilisateur
- Assistance et conseils techniques auprès des différents utilisateurs situés sur Paris (Agent, VIP)
- Administration serveur système : UNIX, Windows, Linux

Mars 2016 - Oct 2018

Technicien Help-desk - Julie Solution

 Réponse aux questions des clients sur l'utilisation d'un poste de travail, d'Internet et des outils bureautiques et communication de consignes, de notes ou de procédures afin de les aider à gérer leurs appareils de la manière la plus autonome possible.

Sept 2013 - Mars 2016

Autres expériences professionnelles

- Agent de sureté aéroportuaire (Roissy, Charles de Gaulle)
- Chauffeur livreur

FORMATIONS

2022

Développeur Web Full-Stack

3W Academy, Paris

Formation intensive de 3 mois sur les technologies suivantes:

- HTML, CSS
- Javascript
- SQL
- REACT, NODE

2013

Première année

EPITECH

BTS IRIS (Informatique Réseaux pour les Industries et Services **Techniques**)